【裁判字號】    88,易,778
【裁判日期】    890216
【裁判案由】    妨害公務
【裁判全文】
臺灣花蓮地方法院刑事判決                          八十八年度易字第七七八號
    公  訴  人  臺灣花蓮地方法院檢察署檢察官
    被      告  甲○○
右列被告因妨害公務案件，經檢察官提起公訴（八十八年度偵字第三三五七號），本
院判決如左：
    主  文
甲○○於公務員依法執行職務時，當場侮辱，處拘役貳拾日，如易科罰金以佰元折
算壹日。
    事  實
一、甲○○於民國八十八年九月一日凌晨三時十分許，與綽號「佳琪」之女子共騎車
    號ＲＡＯ─三八０號機車，於行經花蓮市○○街一號前，因二人均未載安全帽而
    遭花蓮縣警察局花蓮分局中山派出所警員乙○○攔檢，嗣「佳琪」趁機離開，乙
    ○○即將蔡女帶回中山派出所，並於該所訊問蔡女本人及「佳琪」之年籍資料，
    甫調查完畢，蔡女竟基於侮辱公務員之犯意，當場以「他媽的臭屄」之穢語，侮
    辱依法執行職務之魏某。
二、案經花蓮縣警察局花蓮分局報請臺灣花蓮地方法院檢察署檢察官偵查起訴。
    理  由
一、訊據被告甲○○坦承於上揭時地口出「他媽的臭屄」之語，雖矢口否認有何侮辱
    警員之犯行，辯稱：伊當時係罵伊男友陳亞棟，並非罵警員云云。惟查右揭事實
    ，業據證人乙○○及同所另一警員林宜生證述綦詳，再被告於中山派出所接受調
    查時，即一再以「你打我啊」挑釁執勤警員，並未對其男友陳亞棟有何惡言相向
    之行為，且甫於調查完畢即口出「他媽的臭屄」，而非在中山派出所門口辱罵陳
    亞棟等情，有訊問錄影帶一卷並經檢察官勘驗屬實，製有履勘筆錄在卷可佐，事
    證明確，被告所辯無非事後卸責之詞，委無可採，其犯行洵堪認定。
二、核被告所為，係犯刑法第一百四十條第一項之侮辱公務員罪。爰審酌被告並無犯
    罪紀錄，有臺灣花蓮地方法院檢察署刑案資料查註紀錄表在卷可稽，並考量其智
    識程度、犯罪之動機、目的、手段，所為對公務執行職務之妨害及犯罪後之態度
    等一切情狀，量處如主文所示之刑，並諭知易科罰金之折算標準。
據上論斷，應依刑事訴訟法第二百九十九條第一項前段，刑法第一百四十條第一項、
第四十一條，罰金罰鍰提高標準條例第一條前段、第二條，判決如主文。
本案經檢察官唐先恆到庭執行職務。
中      華      民      國    八十九    年      二    月     十六     日
                              臺灣花蓮地方法院刑事庭
                                  法  官  陳  文  通
右正本證明與原本無異。
如對本判決不服，應於送達後十日內，向本院提出上訴狀。（應抄附繕本）告訴人或
被害人如對於本判決不服者，應具備理由請求檢察官上訴，其上訴期間之計算係以檢
察官收受判決正本之日期為準。
                                  法院書記官
中      華      民      國       八 十 九     年    二     月   二十一  日
附錄本判決論罪之法律條文：
刑法第一百四十條第一項：
於公務員依法執行職務時當場侮辱或對於其依法執行之職務公然侮辱者，處六月以下
有期徒刑、拘役或一百元以下罰金。
對於公署公然侮辱者亦同。


司法院資訊處製作；財團法人民間司法改革基金會備份。
